臺灣橋頭地方法院民事判決　　　　　　 110年度勞小字第33號

原　　　告　郭郁芬　
　　　　　　蔡庭安　
共　　　同
訴訟代理人　李明益律師
被　　　告　范令復即索卡藍帶廚坊

兼　上一人
訴訟代理人　范高溢　
上列當事人間請求損害賠償事件，本院於民國111年2月17日言詞
辯論終結，判決如下：
    主  文
一、被告范令復即索卡藍帶廚坊應給付原告郭郁芬新臺幣參萬貳
    仟捌佰貳拾伍元、原告蔡庭安新臺幣貳萬捌仟肆佰伍拾貳元
    ，及均自民國110 年11月25日起至清償日止，按週年利率5%
    計算之利息。
二、被告范高溢應給付原告郭郁芬新臺幣參萬貳仟捌佰貳拾伍元
    、原告蔡庭安新臺幣貳萬捌仟肆佰伍拾貳元，及均自民國11
    0 年11月25日起至清償日止，按週年利率5%計算之利息。
三、被告范令復即索卡藍帶廚坊應提繳新臺幣壹仟柒佰貳拾捌元
    至原告郭郁芬之勞工退休金個人專戶，及提繳新臺幣壹仟陸
    佰伍拾陸元至原告蔡庭安之勞工退休金個人專戶。
四、被告范高溢應提繳新臺幣壹仟柒佰貳拾捌元至原告郭郁芬之
    勞工退休金個人專戶，及提繳新臺幣壹仟陸佰伍拾陸元至原
    告蔡庭安之勞工退休金個人專戶。
五、第一項、第二項之給付，及第三項、第四項之給付，於其中
    一被告給付範圍內，其他被告同免其責任。
六、原告其餘之訴駁回。
七、訴訟費用新臺幣壹仟元，由被告負擔新臺幣玖佰元，餘由原
    告負擔。
八、本判決第一項、第二項得假執行。但被告范令復即索卡藍帶
    廚坊、范高溢以新臺幣參萬貳仟捌佰貳拾伍元為原告郭郁芬
    預供擔保、以新臺幣貳萬捌仟肆佰伍拾貳元為原告蔡庭安預
    供擔保，得免為假執行。
九、本判決第三項、第四項得假執行。但被告范令復即索卡藍帶
    廚坊、范高溢以新臺幣壹仟柒佰貳拾捌元為原告郭郁芬預供
    擔保、以新臺幣壹仟陸佰伍拾陸元為原告蔡庭安預供擔保，
    得免為假執行。
    事實及理由
一、原告主張：
  ■抭Q告范令復為索卡藍帶廚坊營業登記之名義負責人，且對原
    告有指揮、監督之事實，被告范高溢為實際負責人，以索卡
    藍帶廚坊名義僱用原告，且參與指揮監督原告從事索卡藍帶
    廚坊之行銷等相關事宜，原告郭郁芬、蔡庭安於民國110 年
    7 月1 日受僱被告二人，分別擔任行政助理及工讀生，郭郁
    芬每月薪資新臺幣（下同）28,000元，蔡庭安薪資每小時16
    0 元，原告已於110 年8 月1 日離職。被告尚未給付原告11
    0 年7 月份薪資，蔡庭安工作時數為150 小時（不含休息日
    工作16小時），原告自得依勞動基準法第22條第2 項、民法
    第486 條規定，請求被告給付郭郁芬110 年7 月份薪資28,0
    00元、蔡庭安24,000元（時薪160 元×150 小時）。又郭郁
    芬於110 年7 月3 日、7 月10日、7 月17日、7 月24日之例
    假休息日上班（僅以3 日請求），蔡庭安於110 年7 月10日
    、7 月17日例假休息日各上班8 小時，被告未給付例假休息
    日工資，依勞基法第36條第1 項、第39條規定，郭郁芬請求
    3 日例假休息日2 倍工資5,604 元（日薪934 元×3 日×2
    ），蔡庭安請求例假休息日2 倍工資5,120 元（時薪160 元
    ×8 小時×2 日×2 ）。又被告未依全民健康保險法第8 條
    第1 項第2 款規定為原告投保勞健保，原告自行投保各自繳
    納健保費826 元，依全民健康保險法第84條第1 項、第3 項
    規定，請求被告返還原告健保費各826 元，加計110 年7 月
    份薪資、例假休息日工資，郭郁芬部分合計應給付34,430元
    ，蔡庭安部分合計應給付29,946元。
  ■迉t被告未依勞工退休金條第6 條第1 項、第14條第1 項規定
    為原告提繳6%勞工退休金（下稱勞退金），郭郁芬月薪28,0
    00元，月提繳工資級距為28,800元，蔡庭安110 年7 月總工
    作時數166 小時，當月薪資26,560元，月提繳工資級距為27
    ,600元，依勞工退休金條例第31條第1 項規定，郭郁芬、蔡
    庭安得分別請求被告提繳勞退金1,728 元（28,800元×6%）
    、1,656 元（27,600元×6%）至其等勞退金個人專戶。被告
    二人均為原告雇主，就同一目的本於各別發生原因，對原告
    各負全部給付或提繳義務，屬不真正連帶債務，若被告其中
    一人為給付，其他被告於其給付範圍內同免其責任等語。並
    聲明：■抭Q告范令復即索卡藍帶廚坊應給付原告郭郁芬34,4
    30元、原告蔡庭安29,946元，及均自起訴狀繕本送達翌日起
    至清償日止，按週年利率5%計算之利息；■佼Q告范高溢應給
    付原告郭郁芬34,430元、原告蔡庭安29,946元，及均自起訴
    狀繕本送達翌日起至清償日止，按週年利率5%計算之利息；
    ■妘Q告范令復即索卡藍帶廚坊應分別提繳1,728 元及1,656
    元至原告郭郁芬及蔡庭安之勞退金個人專戶。■伈Q告范高溢
    應分別提繳1,728 元及1,656 元至原告郭郁芬及蔡庭安之勞
    退金個人專戶；■■第一項、第二項之給付，及第三項、第四
    項之給付，於其中一被告給付範圍內，其他被告同免其責任
    。
二、被告范令復即索卡藍帶廚坊則以：被告范令復向高雄市○○
    ○○○○○村00號經營餐飲業，因范令復無此經驗，發包予
    被告范高溢承攬室內裝修與經營顧問工作，至餐廳正式營運
    3 個月後止。范高溢為完成承攬工作，僱用原告處理營運文
    宣事宜，范令復無從指揮承攬人范高溢如何完成承攬工作，
    本件僱傭關係存在於范高溢與原告之間，與范令復無關，范
    令復並非僱用人。又郭郁芬之薪資28,000元已包含加班費、
    底薪及補貼，蔡庭安與范高溢約定每月工作時數120 小時，
    原告提出之出勤表所載工作日數及時間不正確，原告並未簽
    到，出勤表係事後填寫，且原告薪資包含勞健保及勞退金等
    語，資為抗辯。並聲明：原告之訴駁回。
三、被告范高溢則以：被告范高溢承攬范令復即索卡藍帶廚坊之
    裝修與營運顧問工作，因而僱用原告擔任助理處理行銷相關
    事宜，本件僱傭關係存在於范高溢與原告之間。參諸內政部
    （75）台內勞字第450693號、（76）台內勞字第470454號函
    ，場所單位應備有獨自之經營簿冊或可單獨辦理事業登記，
    范高溢為自然人，未具備律師、會計師、建築師、醫師等專
    業資格，依法不得單獨辦理事業登記，亦未備有獨自經營簿
    冊，並非勞基法所稱之事業單位，且范高溢以其個人知識經
    驗，承攬餐飲業室內裝修及營運顧問工作，為餐飲業中未分
    類其他餐飲業工作者，依行政院勞委會（現改制為勞動部）
    （87）台勞動一字第059605號公告，不適用勞基法，原告依
    勞基法相關規定請求被告之各項給付，均無理由。又郭郁芬
    之薪資28,000元已包含加班費、底薪及補貼，蔡庭安與范高
    溢約定每月工作時數120 小時，原告提出之出勤表所載工作
    日數及時間不正確，原告並未簽到，出勤表係事後填寫，且
    原告薪資包含勞健保及勞退金等語，資為抗辯。並聲明：原
    告之訴駁回。
四、兩造不爭執之事項：
  ■怑鴔i郭郁芬為行政助理，月薪28,000元，約定工作內容為商
    品拍攝、剪輯，網站架設，美學設計，經營平台等。在職期
    間為110 年7 月1 日至7 月31日。
  ■阰鴔i蔡庭安為工讀生，時薪160 元。約定工作內容為協助原
    告郭郁芬處理平日相關行政事務，美編及修圖拍照小編。在
    職期間為110 年7 月1 日至7 月31日。
  ■坉鴔i二人工作地點為高雄市○○區○○○村00號索卡藍帶廚
    坊。
  ■伬鴔i二人尚未領取110 年7 月份工資。
  ■■原告二人在職期間，未由雇主投保勞工保險及全民健康保險
    、提繳6%勞工退休金。
五、本件之爭點：
  ■怑鴔i雇主為何人？
  ■阰鴔i請求被告二人給付110 年7 月薪資、休息日工資、提繳
    勞退金、退還健保費，有無理由？如有金額各為若干？
六、本院得心證之理由：
  ■怑鴔i雇主為何人？
  ■茷鶶珧簹k第2 條第2 款規定：「雇主：指僱用勞工之事業主
    、事業經營之負責人或代表事業主處理有關勞工事務之人。
    」，雇主為僱用他人作為勞工之自然人、公司或法人，並未
    排除自然人雇主之存在。次按勞基法就適用該法之行業除以
    第3 條第1 項第1 款至第7 款明文列舉，及於同條項第8 款
    規定「其他經中央主管機關指定之事業」外，並於同條第3
    項明定：「本法適用於一切勞雇關係。但因經營型態、管理
    制度及工作特性等因素適用本法確有窒礙難行者，並經中央
    主管機關指定公告之行業或工作者，不適用之。」，改制前
    之行政院勞工委員會參照中華民國行業標準分類表第6 次修
    訂版，以87年12月31日台勞動一字第059605號公告餐飲業中
    「未分類其他餐飲業」之工作者，不適用勞基法。所謂「未
    分類其他餐飲業」，係指宴席包辦、飲食攤、冷飲攤等攤販
    ，包括從事餐飲服務但無固定營業地點之流動性攤販、半固
    定攤勞販，以及無門牌號碼且未具有與一般房屋相同基本功
    能及外觀之固定攤販等，亦有勞動部104 年7 月14日勞動條
    一字第1040131375號函可參。
  ■狴誑馧Q告范高溢就其與原告間存在僱傭關係，並無爭執，惟
    辯稱：范高溢為自然人，未具備律師等專業資格，不得單獨
    辦理事業登記，未備有獨自經營簿冊，非勞基法所稱事業單
    位，且其承攬餐飲業室內裝修及營運顧問工作，為餐飲業中
    未分類其他餐飲業工作者，不適用勞基法等語。然勞基法並
    未排除自然人雇主，且以勞基法第3 條第3 項明定除經中央
    主管機關指定公告之行業或工作者外，勞基法適用於一切勞
    雇關係，依范高溢所辯其承攬索卡藍帶廚坊之裝修及經營顧
    問工作，並僱用原告及甜點師傅、主廚等人（見本院卷第12
    8 頁），及依原告提出之通訊軟體對話紀錄觀之，范高溢以
    索卡藍帶廚坊之名義應徵相關人員，並指定工作時間、工作
    內容等事宜，且索卡藍帶廚坊已有販售食品及餐點上架之情
    形（見本院卷第55至73頁），顯見范高溢實際負責索卡藍帶
    廚坊之營運工作，與前述「未分類其他餐飲業」之工作者不
    同，范高溢執此抗辯無勞基法之適用，要無可採。至其另提
    出內政部（75）台內勞字第450693號函、（76）台內勞字第
    470454號函抗辯其非事業單位無勞基法適用，然前開函釋旨
    在說明勞基法第3 條及同法施行細則第3 條事業單位適用勞
    動基準法之認定原則、解釋獨立經營簿冊及單獨辦理事業登
    記之疑義，此觀諸該等函文內容即明。而勞基法施行細則第
    3 條係規定：「本法第3 條第1 款至第7 款所列各業，適用
    中華民國行業標準分類之規定。」，故前開函釋係說明勞基
    法第3 條第1 項第1 至7 款所定事業之場所單位經濟活動之
    判斷基準，並非據以排除勞基法對於自然人雇主之適用，勞
    基法第3 條第3 項本文既明定勞基法原則適用於一切勞雇關
    係，同條項但書所定經中央主管機關公告不適用勞基法者則
    屬例外，基於例外從嚴解釋之原則，自應認本件有勞基法之
    適用，方合乎勞基法保障勞工權益之立法意旨，依前開說明
    ，應認范高溢與原告間之勞雇關係仍有勞基法之適用。
  ■悀S參諸勞基法第2 條第2 款規定，就同一勞務之給付，勞工
    之雇主本不以一人為限，勞工同時受2 人以上指揮監督而給
    付勞務者，本即有之。是雇主之認定判斷上應不宥於事業體
    在法律上之組織型態，而應就勞動契約關係之實質內容加以
    認定，如具從屬性，勞動契約關係即足成立，始可保障基本
    勞動權、強化勞雇關係、促進社會與經濟發展，防止雇主以
    不同法人組織或其他方法規避勞基法相關規範，庶符誠實信
    用原則。原告主張被告范令復為索卡藍帶廚坊之獨資負責人
    ，同為原告雇主等語，被告均以：范高溢係承攬室內裝修與
    經營顧問工作，范令復即索卡藍帶廚坊與原告間並無僱傭關
    係等語置辯。然被告范高溢係以索卡藍帶廚坊名義應徵原告
    二人，且原告所為行政事務、美編、拍照等工作，均與索卡
    藍帶廚坊直接相關，工作地點亦位於索卡藍帶廚坊，係為索
    卡藍帶廚坊給付勞務；被告范令復亦曾要求原告應先使其過
    目粉專貼文，若無問題再張貼，商品上架前應先使其知悉、
    討論，及原告亦傳送訊息通知范令復決定粉專使用之照片，
    范令復並要求若無訂單希望控制試吃、試做等成本、讓商品
    多曝光當地fb社團等內容，亦有卷附LINE對話紀錄可稽（見
    本院卷第68、69、70頁），被告范高溢亦陳稱：伊自范令復
    交付之提款卡提領款項支付工資或其他費用，營運是伊負責
    ，會計作帳係由范令復確認、員工薪資由范令復發放等語在
    卷（見本院卷第159 頁），足見范令復仍給與員工指導、建
    議、指示，可支配勞工提供勞務內容，就索卡藍帶廚坊之營
    業活動、財務仍有管理權限，且對范高溢有控制從屬之關係
    ，自應認范令復即索卡藍帶廚坊同為原告之雇主，較為合理
    ，以保障原告之勞動權益，被告所為前揭抗辯，尚難憑採。
    又范令復設立之索卡藍帶廚坊為餐館，自有勞基法之適用。
  ■阰鴔i請求被告二人給付110 年7 月薪資、休息日工資、提繳
    勞退金、退還健保費，有無理由？如有金額各為若干？
  ■■110 年7 月薪資部分：
  ぇ按稱僱傭者，謂當事人約定，一方於一定或不定之期限內為
    他方服勞務，他方給付報酬之契約。報酬應依約定之期限給
    付之；無約定者，依習慣；無約定亦無習慣者，依左列之規
    定：一、報酬分期計算者，應於每期屆滿時給付之。二、報
    酬非分期計算者，應於勞務完畢時給付之，民法第482 條、
    486 條定有明文。又按工資應全額直接給付勞工，亦為勞基
    法第22條第2 項本文明定。
  え兩造就原告郭郁芬110 年7 月薪資28,000元，並無爭執，郭
    郁芬於當月工作期滿離職，自得請求被告給付當月薪資28,0
    00元。
  ぉ原告蔡庭安主張扣除110 年7 月10日、7 月17日休息日上班
    各8 小時，110 年7 月工作時數為150 小時，請求被告給付
    該月份薪資24,000元（160 元×150 小時）等語，並提出11
    0 年7 月員工出勤表為證（見本院卷第153 頁）。被告雖否
    認出勤表之真正，惟按勞工請求之事件，雇主就其依法令應
    備置之文書，有提出之義務，勞動事件法第35條定有明文。
    勞基法第30條第5 項亦規定，雇主應置備勞工出勤紀錄，並
    保存5 年，被告就原告出勤紀錄自有提出義務，然被告未能
    提出出勤紀錄，亦未能舉證證明有何不能提出之正當理由，
    自應認原告主張之出勤時間為真實。依卷附出勤表記載，蔡
    庭安有於110 年7 月10日、7 月17日休息日出勤各8 小時，
    其餘出勤時數合計150 小時，其請求110 年7 月薪資24,000
    元亦屬有據。至被告雖辯稱范高溢與蔡庭安約定工讀生工時
    120 小時等語，惟范高溢雖曾於110 年7 月21日重送訊息通
    知蔡庭安：「Meggy 這個月的工時差不多120 個小時了，明
    天先暫時不排班」、「這週先不用」等語，然其於7 月26日
    復詢問蔡庭安：「明天下午可以上嗎」、7 月27日詢問「明
    天可以來嗎」等語，蔡庭安於7 月26日、27、28日亦有出勤
    詢問工作相關事項，有其等LINE對話紀錄可參（見本院卷第
    72至73頁），蔡庭安主張其於工時達120 小時後，仍經范高
    溢要求出勤一節，堪信為真，被告此部分抗辯不足憑採。
  ■狴薿坐擗u資部分：
  ぇ按勞工每7 日中應有2 日之休息，其中1 日為例假，1 日為
    休息日，勞基法第36條第1 項定有明文。又按雇主使勞工於
    第36條所定休息日工作，工作時間在2 小時以內者，其工資
    按平日每小時工資額另再加給1 又3 分之1 以上；工作2 小
    時後再繼續工作者，按平日每小時工資額另再加給1 又3 分
    之2 以上，為勞基法第24條第2 項所明定。是勞工於休息日
    出勤，自應依勞基法第24條第2 項規定計算工資。至勞基法
    第39條中段固規定雇主經徵得勞工同意於休假日工作者，工
    資應加倍發給，然依勞基法施行細則第24條之3 已明定本法
    第39條所定休假日，為本法第37條所定休假及第38條所定特
    別休假，原告主張依勞基法第39條請求休息日出勤工資，尚
    有未合，惟原告既已敘明請求休息日出勤工資之事實，而法
    律之適用，為法院職權行使之事項，自應基於當事人所陳述
    之原因事實，而為適當正確之法律適用及判斷，並不受當事
    人所自行援引法規之拘束，本院自得依勞基法第24條第2 項
    規定計算休息日出勤工資。
  え原告郭郁芬主張於110 年7 月3 日、7 月10日、7 月17日、
    7 月24日之休息日上班，並僅請求3 日休息日工資等語，而
    員工出勤表之記載應認為真實，已如前述，又110 年7 月3
    日、7 月10日、7 月17日、7 月24日均為週六，依出勤表記
    載其工作時數各為6 、8 、8 、8 小時，其以3 日請求應屬
    可採。又郭郁芬月薪28,000元，換算時薪為117 元（28,000
    元÷30÷8 ，小數點以下四捨五入），並以110 年7 月10日
    、7 月17日、7 月24日為據，依勞基法第24條第2 項規定計
    算，其於該3 日休息日出勤工資為4,446 元【（117 ×4/3
    ×2 小時＋117 ×5/3 ×6 小時）×3 日】。
  ぉ原告蔡庭安主張於110 年7 月10日、7 月17日休息日各工作
    8 小時等語，與出勤表記載相符，依勞基法第24條第2 項規
    定計算，其於休息日出勤8 小時之前2 小時薪資為427 元（
    160 元×4/3 ×2 小時，小數點以下四捨五入），其餘6 小
    時薪資為1,600 元（160 元×5/3 ×6 小時，小數點以下四
    捨五入），是其於休息日出勤2 日工資為4,054 元【（427
    ＋1,600 元）×2 】
  お至被告雖抗辯郭郁芬之薪資28,000元已包含加班費、底薪及
    補貼，原告薪資包含勞健保及勞退金等語，然並未就此舉證
    以實其說，自無可採。
  ■悛蟥棪楞O費部分：
  ぇ按具有中華民國國籍，符合下列各款資格之一者，應參加本
    保險為保險對象：一、最近二年內曾有參加本保險紀錄且在
    臺灣地區設有戶籍，或參加本保險前六個月繼續在臺灣地區
    設有戶籍。二、參加本保險時已在臺灣地區設有戶籍之下列
    人員：（一）政府機關、公私立學校專任有給人員或公職人
    員。（二）公民營事業、機構之受僱者。（三）前二目被保
    險人以外有一定雇主之受僱者。前開各款為第一類被保險人
    。第一類被保險人，以其服務機關、學校、事業、機構、雇
    主或所屬團體為投保單位。第10條第1 項第1 款第2 目及第
    3 目被保險人及其眷屬自付百分之30，投保單位負擔百分之
    60，其餘百分之10，由中央政府補助。投保單位未依規定負
    擔所屬被保險人及其眷屬之保險費，而由被保險人自行負擔
    者，投保單位除應退還該保險費予被保險人外，並按應負擔
    之保險費，處以二倍至四倍之罰鍰，為全民健康保險法第8
    條第1 項第2 款第1 目至第3 目、第10條第1 款第1 款第1
    目至第3 目、第15條第1 項第1 款本文、第27條第1 款第2
    目、第84條第3 項所明定。
  え本件被告為原告之雇主，依法應為原告投保全民健保。又原
    告郭郁芬主張110 年7 月薪資為28,000元，對照月投保薪資
    為28,800元，及蔡庭安主張僅以110 年7 月總工時166 小時
    ，計算工資26,560元投保，對照月投保薪資為27,600元，未
    逾前述工資總額，應屬可採，並有勞工保險投保薪資分級表
    可參（見本院卷第121 頁），參諸卷附全民健康保險保險費
    負擔金額表（三），郭郁芬、蔡庭安應負擔之健保費自付額
    應各為447 元、428 元（見本院卷第25頁），又被告未為郭
    郁芬、蔡庭安投保健保，其等自行支出110 年7 月健保費各
    826 元，亦有全民健保計算表及繳款單可憑（見本院卷第14
    5 至146 頁），扣除其等之應負擔健保自付額，被告應返還
    郭郁芬健保費379 元（826 元－447 元）、返還蔡庭安健保
    費398 元（826 元－428 元），逾此部分之請求，尚難准許
    。
  ■迣珧h金部分：
  ぇ按勞工退休金條例之適用對象為適用勞動基準法之本國籍勞
    工。雇主應為適用本條例之勞工，按月提繳退休金，儲存於
    勞保局設立之勞工退休金個人專戶。雇主應為第7 條第1 項
    規定之勞工負擔提繳之退休金，不得低於勞工每月工資百分
    之六。雇主未依本條例之規定按月提繳或足額提繳勞工退休
    金，致勞工受有損害者，勞工得向雇主請求損害賠償，勞工
    退休金條例第6 條第1 項、第7 條第1 項第1 款、第14條第
    1 項、第31條第1 項分別定有明文。勞工退休金條例制訂目
    的，係為增進勞工退休生活保障，加強勞雇關係，促進社會
    及經濟發展，雇主如未依勞工退休金條例之規定，按月提繳
    或足額提繳勞工退休金者，於勞工尚不得請領退休金之情形
    ，亦得請求雇主將未提繳或未足額提繳之金額繳納至其退休
    金專戶，以回復原狀（最高法院101 年度台上字第1602號判
    決要旨參照）。
  え本件被告均為原告雇主且有勞基法之適用，如前所述，仍應
    依法為僱用之勞工提繳勞退金，然原告主張受僱被告期間，
    被告未為其提繳勞退金，依郭郁芬主張110 年7 月薪資為28
    ,000元，對照月提繳工資為28,800元，及蔡庭安主張僅以11
    0 年7 月總工時166 小時，計算工資26,560元投保，對照月
    提繳工資為27,600元，有勞退金月提繳分級表可稽（見本院
    卷第23頁），故郭郁芬、蔡庭安請求被告分別為其提繳勞退
    金1,728 元（28,800元×6%）、1,656 元（27,600元×6%）
    至其等之勞退金專戶，應予准許。
  ■吨S所謂不真正連帶債務，係指數債務人以單一目的，本於各
    別之發生原因負其債務，因其中一債務之履行，他債務亦同
    歸消滅者而言。故不真正連帶債務人中之一人所為之清償，
    如已滿足債權之全部，即應發生絕對清償效力，債權人不得
    再向他債務人請求清償（最高法院95年度台上字第2259號判
    決要旨參照）。本件被告二人均為原告雇主，就其等應給付
    原告之款項及應提繳之勞退金，各負有全部給付、提繳之責
    任。依前開說明，郭郁芬可請求被告分別給付32,825元（28
    ,000元＋4,446 元＋379 元）及提繳勞退金1,728 元，蔡庭
    安可請求被告分別給付28,452元（24,000元＋4,054 元＋39
    8 元）及提繳勞退金1,656 元，惟如其中一被告已為給付或
    提繳者，就其給付範圍，另一人即免給付義務。
七、綜上所述，本件原告依民法第486 條、勞基法第22條第2 項
    本文、第24條第2 項、全民健康保險法第84條第3 項，及勞
    工退休金條例第31條第1 項之規定，請求：■抭Q告范令復即
    索卡藍帶廚坊應給付原告郭郁芬32,825元、原告蔡庭安28,4
    52元，及均自起訴狀繕本送達翌日即110 年11月25日起（見
    本院卷第47頁送達證書）至清償日止，按週年利率5%計算之
    利息；■佼Q告范高溢應給付原告郭郁芬32,825元、原告蔡庭
    安28,452元，及均自起訴狀繕本送達翌日即110 年11月25日
    起（見本院卷第49頁送達證書）至清償日止，按週年利率5%
    計算之利息；■妘Q告范令復即索卡藍帶廚坊應提繳1,728 元
    至原告郭郁芬之勞退金個人專戶，及提繳1,656 元至原告蔡
    庭安之勞退金個人專戶；■伈Q告范高溢應提繳1,728 元至原
    告郭郁芬之勞退金個人專戶，及提繳1,656 元至原告蔡庭安
    之勞退金個人專戶；■■第一項、第二項之給付，及第三項、
    第四項之給付，於其中一被告給付範圍內，其他被告同免其
    責任，為有理由，應予准許。逾此範圍之請求，為無理由，
    應予駁回。又本件原告勝訴部分係就勞工之給付請求，為雇
    主敗訴之判決，依勞動事件法第44條第1 項規定，依職權宣
    告假執行，並依同條第2 項規定，職權宣告被告預供擔保後
    ，得免為假執行。
八、本件應適用小額訴訟程序，依民事訴訟法第436 條之19第1
    項規定，法院為訴訟費用之裁判時，併確定訴訟費用額為1,
    000 元（即裁判費1,000 元）。
九、訴訟費用負擔之依據：民事訴訟法第79條。
中    華    民    國    111   年    3     月    3     日
                        勞動法庭      法  官  周佳佩
以上正本係照原本作成。
民事訴訟法第436 條之24第2 項：對於本判決之上訴，非以違背
法令為理由，不得為之。
如對本判決上訴，須於判決送達後20日內向本院提出上訴狀，並
須表明原判決所違背之法令及其具體內容與依訴訟資料可認為原
判決有違背法令之具體事實之上訴理由（須按他造當事人之人數
附繕本）。 
中　　華　　民　　國　 111　　年　　3 　　月　　3 　　日
                                      書記官  許婉真